臺灣新竹地方法院刑事判決　　　　　　　　　　　　　　九十年度訴字第四八九號
　　公　訴　人　臺灣新竹地方法院檢察署檢察官
　　被　　　告　丙○○
　　　　　　　　丁○○
　　共　　　同
　　指定辯護人　本院公設辯護人林建和
右列被告等因違反毒品危害防制條例案件，經檢察官提起公訴（八十九年度偵字第六
一三一號），本院判決如左：
    主  文
丙○○共同連續販賣第一級毒品，處無期徒刑，褫奪公權終身，扣案之第一級毒品海
洛因拾玖包（共淨重伍點玖公克）沒收銷燬，電子磅秤壹台、分裝匙貳支、分裝夾
鏈袋共陸佰個均沒收；又共同連續販賣第二級毒品，處有期徒刑拾年，扣案之第二級
毒品安非他命陸包（共淨重貳拾點肆陸公克）沒收銷燬，電子磅秤壹台、分裝匙貳支
、分裝夾鏈袋共陸佰個均沒收。應執行無期徒刑，褫奪公權終身，扣案之第一級毒品
海洛因拾玖包（共淨重伍點玖公克）、第二級毒品安非他命陸包（共淨重貳拾點肆
陸公克）均沒收銷燬，電子磅秤壹台、分裝匙貳支、分裝夾鏈袋共陸佰個均沒收。
丁○○共同連續販賣第一級毒品，處無期徒刑，褫奪公權終身，扣案之第一級毒品海
洛因拾玖包（共淨重伍點玖公克）沒收銷燬，電子磅秤壹台、分裝匙貳支、分裝夾
鏈袋共陸佰個均沒收；又共同連續販賣第二級毒品，處有期徒刑拾年，扣案之第二級
毒品安非他命陸包（共淨重貳拾點肆陸公克）沒收銷燬，電子磅秤壹台、分裝匙貳支
、分裝夾鏈袋共陸佰個均沒收。應執行無期徒刑，褫奪公權終身，扣案之第一級毒品
海洛因拾玖包（共淨重伍點玖公克）、第二級毒品安非他命陸包（共淨重貳拾點肆
陸公克）均沒收銷燬，電子磅秤壹台、分裝匙貳支、分裝夾鏈袋共陸佰個均沒收。
    事  實
一、丙○○與丁○○二人為同居關係，竟共同意圖營利，並基於概括之犯意聯絡與行
    為分擔，先以不詳價格向不詳姓名人士買入大量的第一級毒品海洛因與第二級毒
    品安非他命後，除扣除小部份留供自己施用外，有時為丙○○或丁○○一人、有
    時為二人出面，分別以第二級毒品安非他命一公克、新台幣（下同）一千元，第
    一級毒品海洛因半錢、八千元之價格，自八十九年八月中旬某日起至同年十月中
    旬止，經施用毒品者Ａ（姓名年籍均詳卷，依證人保護法第十一條規定，其真實
    姓名於文書中以「Ａ」取代）與其等電話聯繫並相約見面的時間及地點後，以平
    均二至五天交易一次之頻率（有時僅交易第一級毒品海洛因或第二級毒品安非他
    命一種，有時二種都有），或由丁○○自行駕駛或由丙○○駕駛車號ＪＦ─七五
    八七號自小客車附載丁○○至新竹市○○路雪人遊樂場對面巷口、磐石中學門口
    、北門市場及新竹市立棒球場等處，或由丙○○、丁○○二人步行至新竹市○○
    路雪人遊樂場對面巷口等處與Ａ見面後，連續分別販賣第一級毒品海洛因與第二
    級毒品安非他命多次予Ａ施用。嗣丙○○於同年十月二十五日晚上十時許，駕駛
    前開自小客車搭載丁○○，共同攜帶經分裝為十小包之第一級毒品海洛因（共毛
    重三點二公克，與後述另查獲的九包，共淨重五點九三公克）、第二級毒品安非
    他命共四小包（共淨重三點五五公克），企圖販賣予不特定人之途中，因乙○○
    與丙○○聯絡要返還其所借予之八千元，丙○○遂駕車至新竹市○○路五八二巷
    北門市場前時，適為接獲Ａ線報之警員攔下臨檢，丙○○一時驚慌，將上開毒品
    全數丟棄在右前座即丁○○座位下方之腳踏墊上，仍為警扣得上開毒品共十四小
    包後；丙○○遂主動帶同警方至其與丁○○二人位於新竹市○○路一九二巷八十
    八號二樓之租屋處，再扣得第一級毒品海洛因九小包（與上開查獲的十小包共淨
    重五點九三公克）、第二級毒品安非他命二包（共淨重十六點九一公克）及丙○○所有的海洛因研磨缽一組、電子磅秤一台、吸食器一組、瓦斯噴槍一支、分裝
    匙二支、分裝夾鏈袋共六百個（六Ｘ十公分規格一百八十七個、四．三Ｘ六．五
    公分規格一百九十四個、四Ｘ六公分規格九十六個、三．三Ｘ五．五公分規格一
    百二十三個）等物（丙○○、丁○○二人涉犯施用毒品部分由檢察官另案偵處）
    。
二、案經新竹市警察局第一分局報告臺灣新竹地方法院檢察署檢察官偵查起訴。
    理  由
一、訊據被告丙○○及丁○○均矢口否認有何販賣毒品之犯行，被告丙○○辯稱：因
    為我有糖尿病，所以都靠摻入香煙的方法施用海洛因來治病，而且我也有施用安
    非他命，所以會一次買大量的毒品再回來自己分裝以方便吸食，當天在車上查到
    的毒品都是要帶去打牌時給自己提神用的云云；被告丁○○則以：毒品都是丙○○的，查獲當天我根本不知道車上有毒品，而且我不施用毒品，我是要和丙○○
    一起去打牌等語置辯。惟：
（一）經查，分別經警在現場及被告二人住處所扣得之疑似毒品之白色粉末共十九包
      及晶體六包，經檢察官分別送往法務部調查局、內政部警政署刑事警察局，分
      別以化學呈色法、氣相層析質譜分析法及呈色試驗法、氣相層析質譜分析法、
      核磁共振光譜分析法等方法檢驗，鑑驗結果：(1)送驗白粉十九包部分，均含有
      第一級毒品海洛因成分，合計淨重五點九三公克，有法務部八十九年十一月二
      十二日出具之（８９）陸（一）字第八九一八Ｏ四一三號鑑定通知書一份附於
      偵查卷第六十八頁可憑；(2)先後查獲之六包疑似安非他命晶體，認均係第二級
      毒品安非他命，其中四小包部分，總淨重三點五五公克，另查獲的二包，總淨
      重一六點九一公克，此有內政部警政署刑事警察局九十年八月三十日出具之刑
      鑑字第一四九四五六號鑑驗通知書一紙附於偵查卷第一四三頁可憑，上開扣案
      之粉末、晶體應可確定均係列管之第一級毒品海洛因與第二級毒品安非他命無
訛。
（二）次查，證人Ａ曾在右開時、地，多次向被告丁○○或丙○○一人或其二人，每
      隔四天左右購買一次第一級毒品海洛因、每隔一至二天左右購買一次第二級毒
      品安非他命以供己施用之事實，業已據證人Ａ分別於警訊、檢察官二次偵訊時
      及本院隔離訊問時證述綦詳，堪信為真實，雖被告二人要求與證人Ａ當面對質
      ，但因證人Ａ指稱其於警訊指證被告二人後，其住處即被不詳人士破壞，故不
      敢與被告二人當庭對質，但細核證人Ａ對於其向被告二人買毒品的方式、時間
      、地點、價格及被告二人習慣的交易模式、所使用的交通工具，業已證述歷歷
      在卷，衡情證人Ａ既已於第一次指證後即被不詳人士找麻煩，竟仍勇於出面指
      證被告二人，益臻其證言之可信度甚高，應非故意誣陷被告二人。且證人Ａ亦
      確實在買得上開毒品後予以施用，並經本院裁定觀察、勒戒及戒治處分在案，
      有法務部在監在押資料表及臺灣高等法院被告全國前案紀錄表等在卷可憑，證
      人Ａ為施用毒品者，其應確有向他人買毒品之行為無訛。
（三）復查，被告丙○○於本院調查時，自行猜測證人Ａ可能就是證人乙○○，即聲
      請本院傳訊證人戊○○及乙○○，表示證人戊○○與其同在戒治所戒治時曾經
      告訴他說：乙○○曾對戊○○說其因為了向警察交差了事，所以指證丙○○販
      毒，覺得很對不起丙○○乙事。經本院於九十一年五月二十日拘提證人戊○○
      到案時，其證稱：我在九十年四月十一日到九十一年一月四日時因案在監所，
      曾與乙○○一起同房戒治過二天，和他不熟，戒治完到工廠等待釋放時曾和丙○○同房一到二星期，我沒有聽乙○○說過任何有關販毒的事，我在與丙○○
      同房時聽過丙○○提到乙○○，我只對丙○○說我之前有跟乙○○同房過一、
      二天，但是沒有跟他說過其他的事，他們二人的事我根本不清楚等語，有上開
      訊問筆錄及證人戊○○、乙○○、被告丙○○三人之法務部在監在押資料表三
      份均附於本院卷內可憑。本院於同年月二十八日審理時先隔離訊問證人乙○○
      ，其亦證稱：我的確曾和戊○○一起關過幾天，但我從來沒有跟戊○○說過我
      有指證丙○○販毒而且覺得對不起丙○○，今天開庭前丙○○有要求我開庭時
      要這麼說，如果講不好要修理我等語，再經本院命被告丙○○、丁○○二人及
      證人戊○○入庭對質時，證人戊○○、乙○○二人，仍執前詞，足認證人乙○○應從未向證人戊○○說過其有指證被告丙○○販毒而且覺得對不起被告丙○○，而證人戊○○亦未曾向被告丙○○轉述上開言論，是以，被告丙○○此部
      分之辯解，顯為卸責之詞，無足可取。
（四）再查，被告丙○○雖表示其之所以有大量的第一級毒品海洛因及四種規格的分
      裝夾鏈袋共六百個被查獲，係其為了治療其所罹患的糖尿病所用，惟被告丙○○並無法舉出是何家醫院、何位醫生給予其上開治療方法，經本院向行政院衛
      生署新竹醫院函詢結果，該院函覆稱：糖尿病有許多有效控制方式，不可能嘗
      試以毒品海洛因來治療或控制糖尿病，此有行政院衛生署新竹醫院九十一年四
      月十七日新醫歷字第九一Ｏ二三Ｏ七號函文一份附於本院卷內可憑，是以，被
      告丙○○此部分所辯顯屬無稽之談。至於被告丁○○本次查獲時所親自採取、
      封緘之尿液，經送驗結果係呈甲基安非他命陰性反應，此部分已經檢察官為不
      起訴處分，然此僅能證明被告丁○○於採尿前九十六小時內未施用毒品，但並
      非即能證明被告丁○○從不碰毒品或未販賣毒品，被告丁○○以其所採取之尿
      液本驗出陽性反應即表示其與毒品完全無關乙詞，尚非絕對之語。
（五）又查，被告丙○○雖辯稱當天所攜帶的毒品都是要帶去供自己打牌時提神所用
      ，被告丁○○亦辯稱其與丙○○常常一起去陳照德位於新竹市○○路一二七巷
      十六號的家中打牌，然被告二人當天所攜帶的數量（即十小包的第一級毒品海
      洛因與四小包的第二級毒品安非他命）顯然超過個人一天使用的範圍，且被告
      丙○○供稱其係以摻入香煙的方法施用第一級毒品海洛因、以燒烤玻璃吸食器
      的方法施用第二級毒品安非他命，惟當天在被告身上亦未查獲任何香煙或吸食
      器，其所辯查獲的十包第一級毒品海洛因及四包第二級毒品安非他命是要在其
      打牌時自行施用乙節，顯屬可疑。又經檢察官隔離訊問被告二人關於打牌的地
      點時，被告丁○○與丙○○二人竟均供稱：「不知道」（見偵查卷第七十四頁
      背面、第七十五頁正面），再經傳訊證人陳照德，其亦證稱：我平常約朋友都
      是從下午開始打麻將，較少從晚上開始打，丙○○沒來過幾次，都是一個人來
      ，我從未見過丁○○來打麻將，也未見過丙○○帶毒品來施用等語（見偵查卷
      第九十四至九十五頁），被告丁○○、丙○○二人辯稱當天晚上十時許是要與
      平日一樣攜帶毒品去證人陳照德家中打麻將乙詞，應係臨訟杜撰之詞，不足憑
      信。
（六）並查，被告丙○○與丁○○二人，係由偵查員依據證人Ａ所提供之車號線報，
      發現該車輛確實在附近逗留，始持槍命被告二人下車，並非偶然攔檢查獲等情
      ，業據證人即新竹市警察局第一分局偵查員張翔瑞結證在卷（見偵查卷第一一
      三至一一四頁），是此亦堪輔證人Ａ之指述並非憑空誣陷；再經本院傳訊證人
      即另一位在場警員甲○○，其對於查獲情節亦證稱：當時被告二人都在車上，
      車子是行進中被攔下，攔下時就看到有人把一個女用零錢包往右前座腳踏墊上
      丟，當時丁○○的臉很驚慌，丙○○比較鎮定，皮包內有十包海洛因和四包安
      非他命等語（見本院九十年十二月六日訊問筆錄第四至七頁），參諸常情，被
      告丁○○自稱其本身並未施用毒品、亦不知車上有毒品，若是如此，其見到警
      員攔檢時何須如此地驚慌？再衡諸被告丁○○與被告丙○○二人為同居男友，
      又時常與被告丙○○一同進出，其對於被告丙○○之行為自不可能不知一、二
      ，當時應當是其二人擔心販賣毒品之行跡為警查獲而感到害怕，被告丙○○直
      覺地將身上攜帶的毒品丟掉以圖掩飾，惟終被眼尖的警員發現而查獲。
  此外，復有在現場查獲的第一級毒品海洛因十小包（共毛重三點二公克，與後述
    另查獲的九包，共淨重五點九三公克）、第二級毒品安非他命四小包（共淨重三
    點五五公克），及被告丙○○為警查獲後主動帶同警方至其與被告丁○○二人位
    於新竹市○○路一九二巷八十八號二樓之租屋處所扣得之第一級毒品海洛因九小
    包（與上開查獲的十小包共淨重五點九三公克）、第二級毒品安非他命二包（共
    淨重十六點九一公克）及被告丙○○所有的海洛因研磨缽一組、電子磅秤一台、
    吸食器一組、瓦斯噴槍一支、分裝匙二支、分裝夾鏈袋共六百個（六Ｘ十公分規
    格一百八十七個、四．三Ｘ六．五公分規格一百九十四個、四Ｘ六公分規格九十
    六個、三．三Ｘ五．五公分規格一百二十三個）等物扣案在卷可憑，綜上所述，
    被告二人前開所辯，顯均不足採信，其等所持有之上開分裝好的第一級毒品海洛
    因共十九包與第二級毒品安非他命六包，除供自己施用外，應確有用以販賣之意
    圖無誤。本件事證已臻明確，被告二人販賣第一級毒品海洛因與第二級毒品安非
    他命之犯行，堪以認定，均應予依法論科。
二、核被告丙○○、丁○○二人所為，均係犯毒品危害防制條例第四條第一項之販賣
    第一級毒品海洛因罪與同條第二項之販賣第二級毒品安非他命罪。被告二人分別
    持有第一級毒品海洛因與第二級毒品安非他命之低度行為，應分別為其等販賣第
    一級毒品海洛因與第二級毒品安非他命之高度行為所吸收，均不另論罪。被告丙○○與丁○○二人間就上開犯行，有犯意之聯絡與行為之分擔，均為共同正犯。
    被告丙○○與丁○○二人先後多次販賣毒品之犯行，均時間緊接、手法雷同，所
    犯係基本犯罪構成要件相同之罪，顯均係基於概括之犯意反覆為之，應依刑法第
    五十六條連續犯之規定論以一連續販賣第一級毒品海洛因罪與一連續販賣第二級
    毒品安非他命罪，因死刑、無期徒刑不得再加重其刑，爰僅就被告二人販賣第二
    級毒品安非他命部分，除無期徒刑外，均依法加重其刑。又被告丙○○與丁○○
    二人所犯上開連續販賣第一級毒品海洛因罪與連續販賣第二級毒品安非他命罪二
    罪間，犯意各別，行為互異，罪名不同，均應予分論併罰。爰審酌被告丙○○、
    丁○○二人，明知毒品會戕害人之身體及心理健康，竟為圖營利而作起販賣毒品
    之生意，嚴重毒害他人生命，且其二人於犯罪後復卸責狡辯等一切情狀，爰分別
    量處如主文所示，並均定其應執行刑為無期徒刑，以資懲儆，並依刑法第三十七
    條第一項之規定，均宣告褫奪公權終身。
三、扣案之第一級毒品海洛因共十九小包（共淨重五點九三公克）與第二級毒品安非
    他命六包（共淨重二十點四六公克），均為違禁物，不問屬於犯人與否，均應依
    毒品危害防制條例第十八條第一項前段之規定宣告沒收銷燬之；至於另扣案的電
    子磅秤一台、分裝匙二支、分裝夾鏈袋共六百個（六Ｘ十公分規格一百八十七個
    、四．三Ｘ六．五公分規格一百九十四個、四Ｘ六公分規格九十六個、三．三Ｘ
    五．五公分規格一百二十三個）等物，均為被告丙○○所有，業據其陳明在卷，
    為供其與被告丁○○共同販賣毒品海洛因與安非他命所用之物，均應依毒品危害
    防制條例第十九條第一項之規定宣告沒收。其餘扣案之研磨缽一組、吸食器一組
    及瓦斯噴槍一支，為被告丙○○所有，用以施用毒品所用之器具，非供販毒所用
    ，業據其陳明在卷，爰不在本案予以宣告沒收，併此敘明。
四、據上論斷，應依刑事訴訟法第二百九十九條第一項前段，毒品危害防制條例第四
    條第一項、第二項、第十八條第一項前段、第十九條第一項，刑法第十一條前段
    、第二十八條、第五十六條、第五十一條第四款、第三十七條第一項，判決如主
    文。
本案經檢察官吳金棟到庭執行職務。
中      華      民      國    九十一    年      六      月     十二     日
                                    臺灣新竹地方法院刑事第一庭
                                        法  官    遲中慧
右正本證明與原本無異。
如不服本判決，應於判決送達後十日內向本院提出上訴狀( 應附繕本 )，上訴於
臺灣高等法院。
                                        書記官    龔柏萃
中      華      民      國    九十一    年      六      月     十二     日
附錄本案論罪科刑法條全文：毒品危害防制條例第四條第一項、第二項、
製造、運輸、販賣第一級毒品者，處死刑或無期徒刑；處無期徒刑者，得
併科新台幣一千萬元以下罰金。
製造、運輸、販賣第二級毒品者，處無期徒刑或七年以上有期徒刑，得併
科新台幣七百萬元以下罰金。
